臺灣苗栗地方法院刑事判決
111年度訴字第454號
公  訴  人  臺灣苗栗地方檢察署檢察官
被      告  顏智勇


上列被告因違反毒品危害防制條例案件，經檢察官提起公訴（11
1年度毒偵字第1114號），被告於準備程序中就被訴事實為有罪
之陳述，經本院合議庭裁定由受命法官獨任行簡式審判程序，判
決如下：
    主    文
顏智勇施用第一級毒品，累犯，處有期徒刑壹年貳月。
    犯罪事實及理由
一、本件犯罪事實、證據均引用檢察官起訴書之記載（如附件）
    ，證據部分補充被告顏智勇於本院準備程序及審理時之自白
    、臺灣高等法院被告前案紀錄表。
二、論罪科刑：
  ㈠核被告所為，係犯毒品危害防制條例第10條第1項之施用第一
    級毒品罪及同條第2項之施用第二級毒品罪。被告施用毒品
    前持有第一級毒品海洛因、第二級毒品甲基安非他命之低度
    行為，應為施用毒品之高度行為所吸收，不另論罪。被告以
    一施用行為，同時觸犯前開二罪，為想像競合犯，應依刑法
    第55條之規定，從較重之毒品危害防制條例第10條第1項之
    施用第一級毒品罪處斷。
　㈡刑之加重：
　　被告前因違反毒品危害防制條例案件，經本院以105年度聲
    字第1539號裁定應執行有期徒刑2年確定，嗣於民國109年3
    月11日（入監服刑）執行完畢，，是被告受有期徒刑執行完
    畢後，5年以內故意再犯本件有期徒刑以上之罪，應依刑法
    第47條第1項之規定，論以累犯，業據檢察官於本院審理時
    敘明並提出刑案資料查註記錄表為憑，且經本院核閱卷附臺
    灣高等法院被告前案紀錄表相符（見毒偵卷第25頁至第27頁
    、本院卷第30頁至第32頁、第99頁）。本院審酌被告於前案
    執行完畢後，未生警惕，再為本案犯行，可見其有特別惡性
    ，對於刑罰之反應力薄弱，且無司法院釋字第775號解釋意
    旨所指個案應量處最低法定刑，又無法適用刑法第59條規定
    減輕其刑，而應依此解釋意旨裁量不予加重最低本刑之情形
    （最高法院108年度台上字第338號號判決意旨參照），爰依
    刑法第47條第1項之規定加重其刑。
　㈢刑之減輕：
　　被告於員警發現其有施用第一、二級毒品犯嫌前，主動向員
    警供承施用第一、二級毒品之事實，並接受裁判等情，有卷
    附之警詢筆錄、檢察事務官詢問筆錄可佐（見毒偵卷第59頁
    至第61頁、第101頁至第102頁），足認被告於員警尚乏確切
    之根據時，即自白施用第一、二級毒品犯行，並接受裁判，
    符合自首之要件，爰依刑法第62條前段之規定減輕其刑，此
    部分並與前揭累犯之加重其刑，依刑法第71條第1項規定，
    先加後減之。 
　㈣爰以行為人之責任為基礎，審酌被告前經觀察勒戒執行完畢
    ，仍未能戒除毒癮，再犯本件施用毒品案件，其行為實不可
    取，且被告同時施用第一級毒品海洛因暨第二級毒品甲基安
    非他命之犯罪手法，尚與單純施用第一級毒品海洛因或第二
    級毒品甲基安非他命之犯罪情節有別，量刑上應予考量；並
    慮及被告之素行（參臺灣高等法院被告前案紀錄表，累犯部
    分不予重複評價），犯後坦承犯行之態度，其所犯乃戕害自
    己身心健康，尚未危及他人；復考量被告於本院審理自承之
    智識程度、生活狀況（見本院卷第99頁至第100頁）等一切
    情狀，量處如主文所示之刑。
三、被告同時施用第一、二級毒品所使用之玻璃球，為供被告上
    開犯罪所用之物，惟未扣案，且據被告供稱：丟掉了等語（
    見毒偵卷第61頁），復無證據證明尚屬存在，衡諸上開器具
    非違禁物或其他依法應沒收之物，爰不予宣告沒收。  
據上論斷，應依刑事訴訟法第273條之1第1項、第299條第1項前
段、第310條之2、第454條，判決如主文。
本案經檢察官石東超提起公訴，檢察官陳昭銘到庭執行職務。 
中　　華　　民　　國　　111 　年　　12　　月　　5 　　日
                  刑事第二庭  法　官  　陳雅菡
以上正本證明與原本無異。　　　　　　　　　　　　　　　　如不服本判決應於收受判決後20日內向本院提出上訴書狀，並應敘述具體理由。其未敘述上訴理由者，應於上訴期間屆滿後20日內向本院補提理由書(均須按他造當事人之人數附繕本)「切勿逕送上級法院」。　　　　　　　　　　　　　　　　　　　　　      　　　　　　　　　　　　書記官　　張佑慈
中　　華　　民　　國　　111 　年　　12　　月　　5 　　日
附錄本案論罪科刑法條：
毒品危害防制條例第10條
施用第一級毒品者，處6月以上5年以下有期徒刑。
施用第二級毒品者，處3年以下有期徒刑。
-附件
臺灣苗栗地方檢察署檢察官起訴書
                                   111年度毒偵字第1114號
　　被　　　告　顏智勇　男　45歲（民國00年0月00日生）
　　　　　　　　　　　　住苗栗縣○○市○○○路000巷00號
　　　　　　　　　　　　（另案在法務部○○○○○○○苗栗                          分監執行中）　
　　　　　　　　　　　　國民身分證統一編號：Z000000000號
上列被告因違反毒品危害防制條例案件，業經偵查終結，認應提
起公訴，茲將犯罪事實及證據並所犯法條分敘如下：
　　　　犯罪事實
一、顏智勇前因施用毒品案件，經依法院裁定送觀察、勒戒，認
    無繼續施用毒品之傾向，於民國110年12月13日執行完畢釋放
    ，並由本署檢察官以109年度毒偵字第1563號、110年度毒偵
    字第90、536、935、1028、1134、1370、1540號為不起訴處
    分確定。詎其仍未戒除毒癮，於於前開觀察、勒戒執行完畢
    釋放後，3年內又基於施用第一、二級毒品之犯意，於111年5
    月30日8時許，在其位於苗栗縣○○市○○○路000巷00號住處，
    以將第一級毒品海洛因與第二級毒品甲基安非他命置於玻璃
    球內燒烤吸食煙霧之方式，同時施用第一級毒品海洛因及第
    二級毒品甲基安非他命1次。嗣因另案遭通緝，於111年5月3
    0日16時30分許，在苗栗縣○○市○○里○○○00號前為警緝獲，經
    警持本署檢察官核發之強制到場(強制採驗尿液)許可書於同
    日17時30分許採集其尿液檢體，送驗結果呈可待因、嗎啡、
    安非他命、甲基安非他命陽性反應，始查悉上情。
二、案經苗栗縣警察局竹南分局報告偵辦。
　　　　證據並所犯法條
一、證據清單及待證事實：
編號 證　據　清　單 待　證  事  實 1 被告顏智勇於本署檢察事務官詢問時之自白 坦承全部犯罪事實。 2 苗栗縣警察局竹南分局偵辦毒品案件尿液鑑驗代碼對照表及 欣生生物科技股份有限公司濫用藥物尿液檢驗報告(原樣編號：Z000000000000號)、本署檢察官強制到場(強制採驗尿液)許可書影本 被告於111年5月30日17時30分許為警採集之尿液經送檢驗，結果呈可待因、嗎啡、安非他命、甲基安非他命陽性反應之事實。證明上開犯罪事實。 
二、核被告所為，係犯毒品危害防制條例第10條第1項之施用第一
    級毒品及同條例第10條第2項之施用第二級毒品等罪嫌。被告
    以一行為觸犯上開2罪名，係想像競合犯，請依刑法第55條規
    定，從一重之施用第一級毒品罪論處。
三、依刑事訴訟法第251條第1項提起公訴。
　　此　致
臺灣苗栗地方法院
中　　華　　民　　國　 111　　年　　7 　　月　　29　　日
　　　　　　　　　　　    　　檢　察　官  石東超